臺灣高雄地方法院刑事判決　　　　　　　94年度訴字第3194號
公　訴　人　臺灣高雄地方法院檢察署檢察官
被　　　告　甲○○
右列被告因違反毒品危害防制條例案件，經檢察官提起公訴（94
年度毒偵字第6583號），被告於準備程序中，就被訴事實為有罪
之陳述，經本院合議庭裁定由受命法官獨任適用簡式審判程序審
理，本院判決如左：
    主  文
甲○○施用第一級毒品，處有期徒刑陸月，如易科罰金，以參佰
元折算壹日，扣案之海洛因參包（合計淨重零點陸參公克，合計
空包裝重貳點肆壹公克）沒收銷燬之；又施用第二級毒品，處有
期徒刑參月如易科罰金，以參佰元折算壹日，扣案之甲基安非他
命肆包（合計驗後毛重貳點肆公克）、殘留甲基安非他命之塑膠
鏟管壹支及玻璃球吸食器壹組，均沒收銷毀之。應執行有期徒刑
捌月，如易科罰金，以參佰元折算壹日，扣案之海洛因參包（合
計淨重零點陸參公克，合計空包裝重貳點肆壹公克）、甲基安非
他命肆包（合計驗後毛重貳點肆公克）、殘留甲基安非他命之塑
膠產鏟管壹支及玻璃球吸食器壹組，均沒收銷毀之。
    事  實
一、甲○○前於民國91年間，因施用毒品案件，經本院以91年度
    毒聲字第2716號裁定送觀察、勒戒後，認無繼續施用毒品之
    傾向，於91年8 月15日勒戒完畢出所，由臺灣高雄地方法院
    檢察署檢察官於91年8 月21日，以91年度毒偵緝字第352 號
    不起訴處分確定。嗣又基於施用第一級毒品海洛因及第二級
    毒品甲基安非他命之犯意，分別(一)於94年7 月25日下午1 時
    許，回溯24小時內之某時，在其位於高雄縣鳳山市○○○路
    28 號4樓之住處，以針筒注射血管之方式，施用第一級毒品
    海洛因1 次；(二)於同日下午4 時30分許，回溯96小時內之某
    時，在其前揭住處，以玻璃球燃燒產生毒煙之方式，施用第
    二級毒品安非他命1 次。嗣為警於94年7 月25日下午2 時許
    ，在其前揭住處執行搜索時，扣得被告所有之第一級毒品海
    洛因3 小包（合計淨重0.63公克，合計空包裝重2.41公克）
    、第二級毒品甲基安非他命4 小包（合計驗後毛重2. 4公克
    ）、殘留甲基安非他命之被告所有用以施用毒品之塑膠鏟管
    1 支及玻璃球吸食器1 組，經其同意採集尿液檢驗結果，呈
    嗎啡及甲基安非他命陽性反應，始悉上情。
二、案經內政部警政署高雄港務警察局移請臺灣高雄地方法院檢
    察署檢察官偵查起訴。
    理  由
一、按本件被告甲○○所犯為死刑、無期徒刑、最輕本刑為3 年
    以上有期徒刑以外之罪，其於準備程序進行中，就被訴事實
    為有罪之陳述，經告知簡式審判程序之旨，並聽取當事人之
    意見後，本院合議庭裁定由受命法官獨任進行簡式審判程序
    ，合先敘明。
二、右揭犯罪事實，業據被告於本院審理中坦承不諱，被告於94
    年7 月25日為警查獲後所採集之尿液，經送驗結果，呈嗎啡
    及甲基安非他命陽性反應，有高雄市立凱旋醫院94年8 月10
    日濫用藥物尿液檢驗報告、高雄港務警察局偵辦毒品危害防
    制條例嫌疑人尿液採證代碼對照表各1 份附卷可稽。又扣案
    之白色粉末4 包經送請法務部調查局檢驗結果，認該白色粉
    末含海洛因成分，淨重共計0.63公克，空包裝重2.41公克，
    有該局94年10月18日調科壹字第220021253 號鑑定通知書一
    紙存卷可參，是該扣案之白色粉末3 小包係第一級毒品海洛
    因無訛。又扣案晶體，經送請高雄醫學大學附設中和紀念醫
    院檢驗結果，認係甲基安非他命成份，驗後毛重2.4 公克，
    有該醫院94年10月4 日編號0000-000檢驗報告1 紙，是該扣
    案之粉末4 小包係第二級毒品甲基安非他命無訛。而塑膠鏟
    管1 支及玻璃球吸食器1 組，經送請高雄醫學大學附設中和
    紀念醫院檢驗結果，呈甲基安非他命陽性反應，有該醫院94
    年10月4 日編號00000-000 、0000-000號檢驗報告各一紙在
    卷足憑，足徵被告前開施用第一級毒品海洛因及第二級毒品
    安非他命之自白核與事實相符，堪可採為論罪科刑之依據。
    綜上足認，被告前揭自白與事實相符，應堪採為被告有罪之
    證據，則被告右揭施用第一級毒品海洛因1 次及施用第二級
    毒品甲基安非他命1 次之犯行，堪以認定。
三、查被告前於91年間，因施用毒品案件，經本院以91年度毒聲
    字第2716號裁定送觀察、勒戒後，認無繼續施用毒品之傾向
    ，於91年8 月15日勒戒完畢出所，由臺灣高雄地方法院檢察
    署檢察官於91年8 月21日，以91年度毒偵緝字第352 號不起
    訴處分確定，此有臺灣高等法院被告前案紀錄表1 份及本院
    公務電話記錄1 紙在卷足按，則被告於前案觀察勒戒執行完
    畢釋放後，5 年內再犯本件毒品危害防制條例第10條第1 項
    、第2 項之罪，犯罪事證明確，應依法論科。
四、查海洛因及甲基安非他命分別係毒品危害防制條例第2 條第
    2 項所稱之第一級、第二級毒品，不得非法持有、施用。是
    核被告所為，係犯毒品危害防制條例第10條第1 項之施用第
    一級毒品罪及同條第2 項之施用第二級毒品罪。被告所犯上
    述2 罪，犯意各別，行為互殊，應予分論併罰。爰審酌被告
    前因施用毒品，經觀察、勒戒，仍未戒絕毒品，再犯本件施
    用毒品犯行，顯見其毫無悔改之意，有失政府制定毒品危害
    防制條例之立法美意，實不宜寬貸，惟念其施用毒品乃自戕
    一己之身體健康，尚未害及他人，犯後亦坦承犯行，態度良
    好等一切情狀，分別量處如主文所示之刑及諭知易科罰金之
    折算標準，並定其應執行刑。
五、扣案海洛因3 包（合計淨重0.63公克，合計空包裝重2.41公
    克）、甲基安非他命4 包（驗後毛重2.4 公克）為毒品，而
    包裝上開海洛因、安非他命所用之包裝袋，無法與毒品析離
    ；另扣案殘留甲基安非他命之被告所有用以施用毒品之塑膠
    鏟管1 支及玻璃球吸食器1 組，經送請上開醫院檢驗結果，
    呈甲基安非他命陽性反應，業據本院認定如前，該殘餘粉末
    為毒品並與塑膠鏟管1 支及玻璃球吸食器1 組無從析離，均
    係違禁物，不論屬犯人所有與否，均應依毒品危害防制條例
    第18條第1 項前段之規定，沒收銷燬之。
據上論斷，應依刑事訴訟法第273 條之1 第1 項、第299 條第1
項前段，毒品危害防制條例第10條第1 項、第2項、第18條第1項
前段，刑法第11條、第41條第1 項前段、第51條第5 款、第9 款
，判決如主文。
本案經檢察官乙○○到庭執行職務。
中　　華　　民　　國　　94　　年　　10　　月　　28　　日
                  刑事第十庭    法　官  楊淑珍
以上正本證明與原本無異。
如不服本判決，應於收受送達後10日內向本院提出上訴書狀。
中　　華　　民　　國　　94　　年　　10　　月　　28　　日
     　　　　　　　　　　       書記官  林秀敏
附錄本案判決論罪科刑法條：
毒品危害防制條例第10條第1項
施用第一級毒品者，處6月以上5年以下有期徒刑。
施用第二級毒品者，處3年以下有期徒刑。
